Inventaris van het archief van de Kamer van Koophandel en Fabrieken voor Dordrecht en omstreken: Handelsregister, 1922- na 1960
Nationaal Archief, Den Haag
Kamer van Koophandel Dordrecht: Handelsregister
KvK Dordrecht / Handelsregister
1922-1998
32955
364.50 meter; 2803 inventarisnummers.
Normale geschreven, getypte en gedrukte documenten, geen bijzondere handschriften.
Nationaal Archief, Den Haag
Kamer van Koophandel te Dordrecht
Het archief van de Kamer van Koophandel te Dordrecht bevat louter de handelsregisters van uitgeschreven firma's.
Archiefvorming
Geschiedenis van het archiefbeheer
De verwerving van het archief
Het archief is krachtens bepalingen van de Archiefwet overgebracht.
Inhoud en structuur van het archief
3.17
Ordening van het archief
Aanwijzingen voor de gebruiker
Openbaarheidsbeperkingen
Volledig openbaar.
Materiële beperkingen
Het archief kent geen materiële beperkingen.
Andere toegang
Op de handelsregisters van de Kamers van Koophandel in Zuid-Holland 1921 – 1995 (Bedrijvenregister) is een digitale index beschikbaar.
Aanvraaginstructie
Openbare archiefstukken kunnen online worden aangevraagd en gereserveerd. U kunt dit ook via de terminals in de studiezaal van het Nationaal Archief doen. Om te kunnen reserveren dient u de volgende stappen te volgen:
U maakt een profiel aan op www.gahetna.nl, en logt vervolgens in
Via de archiefinventaris (alleen de beschrijvingen met rode nummers) selecteert u het gewenste archiefstuk door op de knop 'Reserveren' te klikken
In het volgende scherm geeft u aan op welke dag u het archiefstuk wilt inzien
Indien u zich bevindt in de studiezaal en een tafelnummer heeft ontvangen kunt u dit nummer vermelden. Als u geen tafelnummer heeft kunt u tafelnummer 777 laten staan
Vervolgens bevestigt u uw reservering door deze te versturen.
Verwant materiaal
Beschikbaarheid van kopieën
Beschrijving van de series en archiefbestanddelen
- 1 - 20, 1
  De volgende nummers ontbreken: 3 t/m 20
- 21 - 40, 2
- 41 - 57, 3
- 58 - 74, 4
- 75 - 83, 5
  De volgende nummers ontbreken:: 81.
- 84 - 99, 6
  De volgende nummers ontbreken:: 91.
- 100 - 114, 7
- 115 - 133, 8
  De volgende nummers ontbreken:: 129.
- 134 - 155, 9
  De volgende nummers ontbreken:: 135, 148.
- 156 - 182, 10
  De volgende nummers ontbreken:: 159, 178.
- 183 - 205, 11
  De volgende nummers ontbreken:: 187, 191.
- 206 - 229, 12
  De volgende nummers ontbreken:: 209, 225.
- 230 - 244, 13
  De volgende nummers ontbreken:: 231.
- 245 - 262, 14
- 263 - 280, 15
- 281 - 300, 16
  De volgende nummers ontbreken: 293.
- 301 - 321, 17
- 322 - 342, 18
- 343 - 364, 19
- 365 - 386, 20
- 387 - 397, 21
  De volgende nummers ontbreken: 389.
- 398 - 412, 22
- 413 - 424, 23
  De volgende nummers ontbreken: 417.
- 425 - 443, 24
  De volgende nummers ontbreken: 429, 434.
- 444 - 461, 25
  De volgende nummers ontbreken: 454, 459.
- 462 - 482, 26
  De volgende nummers ontbreken: 475.
- 483 - 502, 27
- 503 - 523, 28
  De volgende nummers ontbreken: 505, 511.
- 524 - 547, 29
- 548 - 571, 30
  De volgende nummers ontbreken: 554, 555.
- 572 - 599, 31
  De volgende nummers ontbreken: 581, 588, 589, 590, 594.
- 600 - 619, 32
  De volgende nummers ontbreken: 606.
- 620 - 633, 33
- 634 - 652, 34
  De volgende nummers ontbreken: 640.
- 653 - 657, 35
  De volgende nummers ontbreken: 656.
- 658 - 680, 36
  De volgende nummers ontbreken: 678.
- 681 - 706, 37
  De volgende nummers ontbreken: 682, 691, 703.
- 707 - 735, 38
  De volgende nummers ontbreken: 733.
- 737 - 761, 39
  De volgende nummers ontbreken: 758.
- 762 - 787, 40
  De volgende nummers ontbreken: 773, 779.
- 788 - 792, 41
  Zie doos 1810
- 793 - 834, 42
  De volgende nummers ontbreken: 820, 821, 823, 824.
- 835 - 868, 43
  De volgende nummers ontbreken: 836, 867.
- 869 - 889, 44
  Zie doos 1810, 1811
- 890 - 914, 45
  De volgende nummers ontbreken: 895.
- 915 - 939, 46
  De volgende nummers ontbreken: 917, 918, 919, 926, 938.
- 940 - 967, 47
  De volgende nummers ontbreken: 948, 954.
- 968 - 991, 48
  De volgende nummers ontbreken: 973.
- 992 - 1000, 49
- 1001 - 1024, 50
  De volgende nummers ontbreken: 1004, 1010, 1018, 1023.
- 1025 - 1039, 51
  De volgende nummers ontbreken: 1034.
- 1040 - 1058, 52
- 1059 - 1077, 53
  De volgende nummers ontbreken: 1062, 1067.
- 1077 - 1094, 54
  De volgende nummers ontbreken: 1077.
- 1095 - 1112, 55
- 1113 - 1138, 56
  De volgende nummers ontbreken: 1117, 1132.
- 1139 - 1151, 57
- 1152 - 1166, 58
  De volgende nummers ontbreken: 1160.
- 1167 - 1183, 59
- 1184 - 1201, 60
  De volgende nummers ontbreken: 1200.
- 1202 - 1224, 61
- 1225 - 1242, 62
- 1243 - 1259, 63
  De volgende nummers ontbreken: 1244.
  Zie doos 1812
- 1261 - 1279, 64
  De volgende nummers ontbreken: 1272.
- 1280 - 1299, 65
- 1299 - 1306 IV, 66
  Ontbreekt 1303
  Zie doos 1812,1813
- 1306a V - 1323, 67
- 1324 - 1344, 68
  De volgende nummers ontbreken: 1328, 1337.
- 1345 - 1365, 69
- 1366 - 1383, 70
  De volgende nummers ontbreken: 1369.
- 1384 - 1399, 71
- 1400 - 1420, 72
  De volgende nummers ontbreken: 1402.
- 1421 - 1441, 73
  De volgende nummers ontbreken: 1426, 1430, 1434.
- 1442 - 1459, 74
  De volgende nummers ontbreken: 1442, 1444.
- 1460 - 1475, 75
- 1476 - 1491, 76
- 1492 - 1508, 77
- 1509 - 1528, 78
  De volgende nummers ontbreken: 1517, 1519.
- 1529 - 1545, 79
- 1546 - 1564, 80
  De volgende nummers ontbreken: 1552.
- 1565 - 1584, 81
  De volgende nummers ontbreken: 1583.
- 1585 - 1608, 82
  De volgende nummers ontbreken: 1593, 1595, 1606.
- 1609 - 1619, 83
  De volgende nummers ontbreken: 1611.
- 1620 - 1639, 84
  De volgende nummers ontbreken: 1622, 1630, 1633, 1637.
- 1640 - 1658, 85
  De volgende nummers ontbreken: 1640, 1655.
- 1659 - 1680, 86
  De volgende nummers ontbreken: 1659.
- 1681 - 1696, 87
  De volgende nummers ontbreken: 1687.
- 1697 - 1712, 88
- 1713 - 1734, 89
  De volgende nummers ontbreken: 1719, 1722, 1732.
- 1735 - 1749, 90
- 1750 - 1762, 91
- 1763 - 1783, 92
  De volgende nummers ontbreken: 1764, 1767.
- 1784 - 1801, 93
  De volgende nummers ontbreken: 1787.
- 1802 - 1820, 94
  De volgende nummers ontbreken: 1806, 1813.
- 1821 - 1844, 95
  De volgende nummers ontbreken: 1821, 1829, 1841.
- 1845 - 1860, 96
- 1861 - 1881, 97
  De volgende nummers ontbreken: 1868, 1870, 1878.
  Zie doos 1813, 1814
- 1882 - 1896, 98
- 1897 - 1911, 99
  De volgende nummers ontbreken: 1908.
  Zie doos 1814
- 1912 - 1934, 100
- 1935 - 1951, 101
  De volgende nummers ontbreken: 1935.
- 1952 - 1983, 102
  De volgende nummers ontbreken: 1956.
- 1984 - 2003, 103
  De volgende nummers ontbreken: 2001.
- 2004 - 2020, 104
- 2021 - 2037, 105
  De volgende nummers ontbreken: 2022 naar Waalwijk, 2034.
- 2038 - 2057, 106
- 2058 - 2068, 107
  De volgende nummers ontbreken: 2066.
- 2069 - 2090, 108
  De volgende nummers ontbreken: 2069, 2075.
- 2091 - 2112, 109
  De volgende nummers ontbreken: 2101.
- 2113 - 2138, 110
  De volgende nummers ontbreken: 2119, 2137.
- 2139 - 2155, 111
- 2156 - 2173, 112
  De volgende nummers ontbreken: 2171.
- 2174 - 2176, 113
- 2177 - 2199, 114
  De volgende nummers ontbreken: 2180, 2184, 2185.
- 2200 - 2219, 115
  De volgende nummers ontbreken: 2204.
- 2220 - 2249, 116
  De volgende nummers ontbreken: 2229, 2236, 2238, 2244, 2248.
- 2250 - 2275, 117
- 2276 - 2299, 118
  De volgende nummers ontbreken: 2278, 2283, 2284, 2287.
- 2300 - 2329, 119
  De volgende nummers ontbreken: 2303, 2305.
- 2330 - 2364, 120
  Ontbreekt: 2337, 2344, 2348, 2350, 2360.
- 2365 - 2392, 121
  De volgende nummers ontbreken: 2373.
- 2393 - 2417 II, 122
  De volgende nummers ontbreken: 2399, 2414
- 2418 - 2446, 123
  De volgende nummers ontbreken: 2421, 2426, 2441.
- 2447 - 2475, 124
  De volgende nummers ontbreken: 2470.
- 2476 - 2500, 125
  De volgende nummers ontbreken: 2488, 2493, 2494.
- 2501 - 2521, 126
- 2522 - 2530, 127
  De volgende nummers ontbreken: 2522.
- 2531 - 2554, 128
  De volgende nummers ontbreken: 2535, 2538, 2549.
- 2555 - 2581, 129
  De volgende nummers ontbreken: 2555, 2575, 2580.
- 2582 - 2600, 130
- 2601 - 2617, 131
  De volgende nummers ontbreken: 2604.
- 2618 - 2642, 132
  De volgende nummers ontbreken: 2622.
- 2643 - 2658, 133
  De volgende nummers ontbreken: 2653, 2654, 2656.
- 2659 - 2680, 134
  De volgende nummers ontbreken: 2659.
- 2681 - 2700, 135
- 2701 - 2720, 136
- 2721 - 2728, 137
  De volgende nummers ontbreken: 2726.
- 2729 - 2742, 138
- 2743 - 2758, 139
  De volgende nummers ontbreken: 2748, 2753, 2754, 2755.
- 2759 - 2776, 140
  De volgende nummers ontbreken: 2761, 2762, 2774.
- 2777 - 2793, 141
  De volgende nummers ontbreken: 2787, 2788.
- 2794 - 2807, 142
  De volgende nummers ontbreken: 2805.
- 2808 - 2821, 143
  De volgende nummers ontbreken: 2816.
- 2822 - 2842, 144
  De volgende nummers ontbreken: 2823, 2830, 2832, 2836.
- 2843 - 2856, 145
  De volgende nummers ontbreken: 2851.
- 2857 - 2876, 146
- 2877 - 2891, 147
- 2892 - 2917, 148
  De volgende nummers ontbreken: 2900, 2906, 2915.
- 2918 - 2940, 149
- 2941 - 2959, 150
- 2960 - 2985, 151
- 2986 - 3013, 152
  De volgende nummers ontbreken: 2986, 3006.
- 3014 - 3035, 153
  De volgende nummers ontbreken: 3030.
- 3036 - 3056, 154
- 3057 - 3083, 155
  De volgende nummers ontbreken: 3071.
- 3084 - 3106, 156
  De volgende nummers ontbreken: 3092, 3094, 3095, 3101.
- 3107 - 3125, 157
  De volgende nummers ontbreken: 3114.
- 3126 - 3147, 158
  De volgende nummers ontbreken: 3139, 3146.
- 3148 - 3165, 159
- 3166 - 3185, 160
- 3186 - 3200, 161
  De volgende nummers ontbreken: 3194.
- 3201 - 3215, 162
  De volgende nummers ontbreken: 3206.
- 3216 - 3235, 163
  De volgende nummers ontbreken: 3226, 3230.
- 3236 - 3246, 164
- 3247 - 3264, 165
  De volgende nummers ontbreken: 3251, 3261.
- 3265 - 3284, 166
  De volgende nummers ontbreken: 3268, 3276.
- 3285 - 3302, 167
- 3303 - 3318, 168
  De volgende nummers ontbreken: 3304, 3317.
- 3319 - 3339, 169
  De volgende nummers ontbreken: 3335, 3337.
- 3340 - 3355, 170
  De volgende nummers ontbreken: 3341, 3342, 3348.
- 3356 - 3370, 171
  De volgende nummers ontbreken: 3367.
- 3371 - 3391, 172
  De volgende nummers ontbreken: 3371, 3376, 3378, 3380, 3381, 3385, 3386, 3388, 3389, 3390.
- 3392 - 3425, 173
  De volgende nummers ontbreken: 3392 t/m 3404, 3407, 3409, 3410, 3413, 3414, 3415, 3416.
- 3426 - 3446, 174
  De volgende nummers ontbreken: 3426, 3427, 3428, 3437, 3438.
- 3447 - 3465, 175
  De volgende nummers ontbreken: 3448, 3449, 3463.
- 3466 - 3483, 176
  De volgende nummers ontbreken: 3466, 3479.
- 3484 - 3498, 177
- 3499 - 3516, 178
  De volgende nummers ontbreken: 3503, 3505.
- 3517 - 3535, 179
  De volgende nummers ontbreken: 3526, 3530.
- 3536 - 3553, 180
- 3554 - 3571, 181
- 3572 - 3589, 182
- 3590 - 3604, 183
- 3605 - 3623, 184
  De volgende nummers ontbreken: 3605.
- 3624 - 3640, 185
- 3641 - 3660, 186
- 3661 - 3677, 187
- 3678 - 3697, 188
- 3698 - 3714, 189
- 3715 - 3733, 190
- 3734 - 3754, 191
  De volgende nummers ontbreken: 3739, 3751.
- 3755 - 3774, 192
  De volgende nummers ontbreken: 3772.
- 3775 - 3791, 193
- 3792 - 3812, 194
  De volgende nummers ontbreken: 3797, 3802.
- 3813 - 3829, 195
- 3830 - 3850, 196
  De volgende nummers ontbreken: 3833.
- 3851 - 3871, 197
  De volgende nummers ontbreken: 3851.
- 3872 - 3890, 198
- 3891 - 3909, 199
- 3910 - 3929, 200
- 3930 - 3949, 201
  De volgende nummers ontbreken: 3944.
- 3950 - 3967, 202
- 3968 - 3989, 203
  De volgende nummers ontbreken: 3973, 3976.
- 3990 - 4007, 204
  De volgende nummers ontbreken: 3998.
- 4008 - 4027, 205
  De volgende nummers ontbreken: 4008.
- 4028 - 4045, 206
- 4046 - 4064, 207
  De volgende nummers ontbreken: 4056.
- 4065 - 4082, 208
- 4083 - 4100, 209
  De volgende nummers ontbreken: 4084.
- 4101 - 4117, 210
- 4118 - 4134, 211
- 4135 - 4150, 212
  De volgende nummers ontbreken: 4141.
- 4151 - 4170, 213
  De volgende nummers ontbreken: 4164, 4167.
- 4171 - 4188, 214
- 4189 - 4206, 215
  De volgende nummers ontbreken: 4191.
- 4207 - 4267, 216
  De volgende nummers ontbreken: 4210 t/m 4219, 4221 t/m 4226, 4230 t/m 4232,4234 t/m 4236, 4238 t/m 4248, 4251 t/m 4259, 4262.
- 4268 - 4287, 217
- 4288 - 4298, 218
- 4299 - 4314, 219
- 4315 - 4335, 220
  De volgende nummers ontbreken: 4321.
- 4336 - 4351, 221
- 4352 - 4370, 222
  De volgende nummers ontbreken: 4368, 4369.
- 4371 - 4389, 223
- 4390 - 4407, 224
- 4408 - 4426, 225
  De volgende nummers ontbreken: 4408, 4413.
- 4427 - 4442, 226
- 4443 - 4461, 227
  De volgende nummers ontbreken: 4451.
- 4462 - 4480, 228
- 4481 - 4500, 229
- 4501 - 4521, 230
  De volgende nummers ontbreken: 4512.
- 4522 - 4540, 231
- 4541 - 4560, 232
- 4561 - 4580, 233
- 4581 - 4600, 234
  De volgende nummers ontbreken: 4595, 4599.
- 4601 - 4619, 235
- 4620 - 4635, 236
- 4636 - 4655, 237
  De volgende nummers ontbreken: 4649.
- 4656 - 4674, 238
  De volgende nummers ontbreken: 4661.
- 4675 - 4693, 239
- 4694 - 4714, 240
  De volgende nummers ontbreken: 4703.
- 4715 - 4739, 241
- 4740 - 4764, 242
  De volgende nummers ontbreken: 4746, 4756, 4759.
- 4765 - 4789, 243
- 4790 - 4814, 244
  De volgende nummers ontbreken: 4811.
- 4815 - 4844, 245
  De volgende nummers ontbreken: 4840.
- 4845 - 4875, 246
  De volgende nummers ontbreken: 4847.
- 4876 - 4906, 247
  De volgende nummers ontbreken: 4892.
- 4907 - 4933, 248
- 4934 - 4959, 249
- 4960 - 4985, 250
  De volgende nummers ontbreken: 4979.
- 4986 - 5006, 251
- 5007 - 5034, 252
  De volgende nummers ontbreken: 5009, 5023, 5026, 5029.
- 5035 - 5056, 253
  De volgende nummers ontbreken: 5052.
- 5057 - 5070, 254
  De volgende nummers ontbreken: 5057, 5058.
- 5071 - 5095, 255
  De volgende nummers ontbreken: 5083.
- 5096 - 5114, 256
- 5115 - 5133, 257
- 5139 - 5160, 258
  De volgende nummers ontbreken: 5134 t/m 5138, 5154, 5156, 5159.
- 5161 - 5179, 259
- 5180 - 5198, 260
- 5199 - 5219, 261
  De volgende nummers ontbreken: 5204.
- 5220 - 5232a, 262
  De volgende nummers ontbreken: 5230, 5231
- 5232b - 5248, 263
  De volgende nummers ontbreken: 5239.
- 5249 - 5268, 264
  De volgende nummers ontbreken: 5261.
- 5269 - 5287, 265
  De volgende nummers ontbreken: 5271.
- 5288 - 5307, 266
  De volgende nummers ontbreken: 5296.
- 5308 - 5327, 267
  De volgende nummers ontbreken: 5308, 5311.
- 5328 - 5346, 268
- 5347 - 5365, 269
- 5366 - 5384, 270
- 5385 - 5405, 271
  De volgende nummers ontbreken: 5393, 5394.
- 5406 - 5424, 272
- 5425 - 5444, 273
  De volgende nummers ontbreken: 5425, 5441.
- 5445 - 5464, 274
  De volgende nummers ontbreken: 5461.
- 5465 - 5485, 275
- 5486 - 5503, 276
- 5504 - 5520, 277
- 5521 - 5537, 278
  De volgende nummers ontbreken: 5523, 5524.
- 5538 - 5553, 279
  De volgende nummers ontbreken: 5551.
- 5554 - 5573, 280
  De volgende nummers ontbreken: 5565.
- 5574 - 5592, 281
- 5593 - 5612, 282
- 5613 - 5631, 283
- 5632 - 5652, 284
  De volgende nummers ontbreken: 5638.
- 5653 - 5673, 285
  De volgende nummers ontbreken: 5654, 5661.
- 5674 - 5691, 286
- 5692 - 5712, 287
  De volgende nummers ontbreken: 5695.
- 5713 - 5732, 288
- 5733 - 5752, 289
- 5753 - 5772, 290
  De volgende nummers ontbreken: 5761.
- 5773 - 5791, 291
  De volgende nummers ontbreken: 5781, 5790.
- 5792 - 5805, 292
  De volgende nummers ontbreken: 5795.
- 5806 - 5823, 293
- 5824 - 5838, 294
- 5839 - 5860, 295
  De volgende nummers ontbreken: 5840, 5857.
- 5861 - 5881, 296
  De volgende nummers ontbreken: 5875.
- 5882 - 5900, 297
  De volgende nummers ontbreken: 5897, 5899.
- 5901 - 5936, 298
  De volgende nummers ontbreken: 5903, 5905, 5906, 5912, 5913, 5916, 5917, 5918, 5919, 5923, 5924, 5925, 5927 t/m 5930, 5934, 5935.
- 5937 - 5957, 299
  De volgende nummers ontbreken: 5939, 5943, 5949.
- 5958 - 5977, 300
  De volgende nummers ontbreken: 5973.
- 5978 - 5998, 301
  De volgende nummers ontbreken: 5984, 5993.
- 5999 - 6020, 302
  De volgende nummers ontbreken: 6000, 6001, 6003.
- 6021 - 6039, 303
  De volgende nummers ontbreken: 6026, 6027, 6029.
- 6040 - 6060, 304
  De volgende nummers ontbreken: 6042, 6044, 6047, 6058.
- 6061 - 6082, 305
  De volgende nummers ontbreken: 6065, 6067, 6074, 6075.
- 6083 - 6102, 306
- 6103 - 6122, 307
  De volgende nummers ontbreken: 6109.
- 6123 - 6144, 308
  De volgende nummers ontbreken: 6128, 6132.
- 6145 - 6169, 309
  De volgende nummers ontbreken: 6152.
- 6170 - 6191, 310
  De volgende nummers ontbreken: 6170, 6189.
- 6192 - 6212, 311
  De volgende nummers ontbreken: 6207.
- 6213 - 6234, 312
  De volgende nummers ontbreken: 6226, 6232.
- 6235 - 6257, 313
  De volgende nummers ontbreken: 6240, 6242, 6252.
- 6258 - 6280, 314
  De volgende nummers ontbreken: 6266, 6275, 6276.
- 6281 - 6301, 315
  De volgende nummers ontbreken: 6300.
- 6302 - 6328, 316
  De volgende nummers ontbreken: 6307, 6326.
- 6329 - 6350, 317
  De volgende nummers ontbreken: 6337, 6342.
- 6351 - 6372, 318
  De volgende nummers ontbreken: 6354, 6366.
- 6373 - 6399, 319
  De volgende nummers ontbreken: 6378, 6398.
- 6400 - 6424, 320
  De volgende nummers ontbreken: 6414, 6420.
- 6425 - 6442, 321
- 6443 - 6463, 322
  De volgende nummers ontbreken: 6452, 6453, 6456.
- 6464 - 6483, 323
  De volgende nummers ontbreken: 6468.
- 6484 - 6505, 324
  De volgende nummers ontbreken: 6497.
- 6506 - 6530, 325
  De volgende nummers ontbreken: 6519, 6523.
- 6531 - 6555, 326
  De volgende nummers ontbreken: 6531, 6540, 6541.
- 6556 - 6579, 327
  De volgende nummers ontbreken: 6565.
- 6580 - 6601, 328
- 6602 - 6626, 329
  De volgende nummers ontbreken: 6604, 6621.
- 6627 - 6650, 330
  De volgende nummers ontbreken: 6648.
- 6651 - 6674, 331
  De volgende nummers ontbreken: 6663.
- 6675 - 6699, 332
  De volgende nummers ontbreken: 6677, 6681, 6695.
- 6700 - 6722, 333
- 6723 - 6745, 334
- 6746 - 6764, 335
  De volgende nummers ontbreken: 6758.
- 6765 - 6785, 336
  De volgende nummers ontbreken: 6776, 6781.
- 6786 - 6805, 337
  De volgende nummers ontbreken: 6798.
- 6806 - 6825, 338
  De volgende nummers ontbreken: 6814, 6818.
- 6826 - 6844, 339
- 6845 - 6855, 340
- 6856 - 6874, 341
  De volgende nummers ontbreken: 6862.
- 6875 - 6894, 342
  De volgende nummers ontbreken: 6880, 6881.
- 6895 - 6912, 343
- 6913 - 6925, 344
  De volgende nummers ontbreken: 6917 ?
- 6926 - 6945, 345
  De volgende nummers ontbreken: 6939.
- 6946 - 6966, 346
  De volgende nummers ontbreken: 6949.
- 6967 - 6982, 347
- 6983 - 7000, 348
  De volgende nummers ontbreken: 6987.
- 7001 - 7019, 349
  De volgende nummers ontbreken: 7001.
- 7020 - 7039, 350
  De volgende nummers ontbreken: 7020, 7025.
- 7040 - 7057, 351
  De volgende nummers ontbreken: 7045.
- 7058 - 7074, 352
  De volgende nummers ontbreken: 7063.
- 7075 - 7094, 353
  De volgende nummers ontbreken: 7087.
- 7095 - 7115, 354
  De volgende nummers ontbreken: 7099, 7103, 7112, 7113.
- 7116 - 7138, 355
  De volgende nummers ontbreken: 7116, 7118, 7122, 7123.
- 7139 - 7159, 356
  De volgende nummers ontbreken: 7141, 7147, 7151, 7154.
- 7160 - 7181, 357
  De volgende nummers ontbreken: 7165, 7172, 7174, 7175.
- 7182 - 7203, 358
  De volgende nummers ontbreken: 7192, 7197.
- 7204 - 7224, 359
  De volgende nummers ontbreken: 7215.
- 7225 - 7239, 360
  De volgende nummers ontbreken: 7227.
- 7239 - 7247, 361
- 7248 - 7269, 362
  De volgende nummers ontbreken: 7252, 7254, 7260.
- 7270 - 7288, 363
  De volgende nummers ontbreken: 7273.
- 7289 - 7310, 364
  De volgende nummers ontbreken: 7293, 7301, 7304, 7309.
- 7311 - 7328, 365
- 7329 - 7346, 366
  De volgende nummers ontbreken: 7342.
- 7347 - 7367, 367
  De volgende nummers ontbreken: 7350, 7361, 7365.
- 7368 - 7378, 368
  De volgende nummers ontbreken: 7374.
- 7379 - 7393, 369
- 7394 - 7411, 370
- 7412 - 7431, 371
  De volgende nummers ontbreken: 7412.
- 7432 - 7450, 372
- 7451 - 7469, 373
- 7470 - 7491, 374
  De volgende nummers ontbreken: 7484, 7490.
- 7492 - 7510, 375
- 7511 - 7529, 376
- 7530 - 7549, 377
- 7550 - 7571, 378
  De volgende nummers ontbreken: 7550, 7552, 7570.
- 7572 - 7593, 379
  De volgende nummers ontbreken: 7573, 7591.
- 7594 - 7608, 380
- 7609 - 7627, 381
  De volgende nummers ontbreken: 7611.
- 7628 - 7644, 382
  De volgende nummers ontbreken: 7633, 7638.
- 7645 - 7660, 383
  De volgende nummers ontbreken: 7650.
- 7661 - 7676, 384
  De volgende nummers ontbreken: 7662.
- 7677 - 7691, 385
- 7692 - 7710, 386
  De volgende nummers ontbreken: 7693, 7696, 7708, 7709.
- 7711 - 7726, 387
  De volgende nummers ontbreken: 7718.
- 7727 - 7746, 388
- 7747 - 7775, 389
  De volgende nummers ontbreken: 7750, 7761, 7774.
- 7776 - 7796, 390
  De volgende nummers ontbreken: 7784.
- 7797 - 7824, 391
  De volgende nummers ontbreken: 7799, 7803, 7804, 7806, 7809.
- 7825 - 7846, 392
  De volgende nummers ontbreken: 7837, 7845.
- 7847 - 7871, 393
  De volgende nummers ontbreken: 7847, 7849, 7854, 7857, 7869.
- 7872 - 7898, 394
  De volgende nummers ontbreken: 7874, 7876, 7877, 7881, 7886, 7887, 7895.
- 7899 - 7923, 395
  De volgende nummers ontbreken: 7901, 7912, 7918.
- 7924 - 7946, 396
- 7947 - 7967, 397
  De volgende nummers ontbreken: 7960.
- 7968 - 7990, 398
  De volgende nummers ontbreken: 7969, 7978, 7988.
- 7991 - 8012, 399
- 8013 - 8035, 400
  De volgende nummers ontbreken: 8017, 8024.
- 8036 - 8053, 401
- 8054 - 8072, 402
  De volgende nummers ontbreken: 8059.
- 8073 - 8092, 403
  De volgende nummers ontbreken: 8077, 8078.
- 8093 - 8116, 404
  De volgende nummers ontbreken: 8098, 8102, 8104, 8107, 8110.
- 8117 - 8134 I, 405
  De volgende nummers ontbreken: 8128.
- 8134 II - 8150, 406
  De volgende nummers ontbreken: 8149.
- 8151 - 8171, 407
  De volgende nummers ontbreken: 8151 t/m 8156.
- 8172 - 8191, 408
  De volgende nummers ontbreken: 8189.
- 8192 - 8216, 409
  De volgende nummers ontbreken: 8194, 8197, 8198, 8211, 8212.
- 8217 - 8228, 410
  De volgende nummers ontbreken: 8227.
- 8229 - 8247, 411
  De volgende nummers ontbreken: 8230, 8233, 8235.
- 8248 - 8264, 412
  De volgende nummers ontbreken: 8252.
- 8265 - 8289, 413
  De volgende nummers ontbreken: 8276, 8282, 8285, 8286, 8288.
- 8290 - 8310, 414
  De volgende nummers ontbreken: 8300, 8303, 8309.
- 8311 - 8327, 415
  De volgende nummers ontbreken: 8312.
- 8328 - 8352, 416
  De volgende nummers ontbreken: 8342, 8345, 8346, 8348, 8350.
- 8353 - 8373, 417
  De volgende nummers ontbreken: 8354, 8363, 8366.
- 8374 - 8390, 418
  De volgende nummers ontbreken: 8377, 8378.
- 8391 - 8408, 419
  De volgende nummers ontbreken: 8402.
- 8409 - 8425, 420
  De volgende nummers ontbreken: 8413, 8416.
- 8426 - 8449, 421
  De volgende nummers ontbreken: 8431, 8442, 8444, 8445.
- 8450 - 8473, 422
  De volgende nummers ontbreken: 8452, 8454, 8457, 8464.
- 8474 - 8496, 423
  De volgende nummers ontbreken: 8478, 8486, 8491.
- 8497 - 8513, 424
- 8514 - 8536, 425
  De volgende nummers ontbreken: 8518, 8522, 8530.
- 8537 - 8557, 426
  De volgende nummers ontbreken: 8542, 8544, 8551.
- 8558 - 8580, 427
  De volgende nummers ontbreken: 8558, 8560, 8571, 8572, 8576, 8577, 8578, 8579.
- 8581 - 8600, 428
  De volgende nummers ontbreken: 8582, 8588, 8599.
- 8601 - 8619, 429
  De volgende nummers ontbreken: 8605, 8607, 8614.
- 8620 - 8638, 430
  De volgende nummers ontbreken: 8631.
- 8639 - 8662, 431
  De volgende nummers ontbreken: 8639, 8641, 8648, 8652, 8654, 8656, 8660.
- 8663 - 8684, 432
  De volgende nummers ontbreken: 8666, 8667, 8671, 8677, 8679.
- 8685 - 8705, 433
  De volgende nummers ontbreken: 8695, 8696, 8698, 8703.
- 8706 - 8727, 434
  De volgende nummers ontbreken: 8709, 8714, 8718.
- 8728 - 8800, 435
  De volgende nummers ontbreken: 8729, 8732, 8736, 8739, 8751 t/m 8763.
- 8801 - 8821, 436
  De volgende nummers ontbreken: 8804, 8811, 8820.
- 8822 - 8844, 437
  De volgende nummers ontbreken: 8822, 8836, 8840.
- 8845 - 8863, 438
- 8864 - 8885, 439
  De volgende nummers ontbreken: 8868, 8873.
- 8886 - 8906, 440
  De volgende nummers ontbreken: 8901, 8905.
- 8907 - 8933, 441
  De volgende nummers ontbreken: 8915, 8918, 8920, 8921, 8922, 8925, 8926, 8927, 8932.
- 8934 - 8955, 442
  De volgende nummers ontbreken: 8940, 8943, 8951.
- 8956 - 8978, 443
  De volgende nummers ontbreken: 8957, 8962, 8965, 8973.
- 8979 - 9001, 444